# MOH SAHRUL ALAMSYAH

12221479@bsi.ac.id| 082220668915 |

### **EXECUTIVE SUMMARY**

Saya Moh. Sahrul Alam Syah, berusia 21 tahun, lahir di Kendal, Jawa Tengah, dan dibesarkan di Tegal. Pengalaman besar dalam kedua kota ini telah membentuk semangat saya dalam menjelajahi dunia teknologi dan kreativitas. Saat ini, saya sedang mengejar gelar dalam bidang Sistem Informasi di Universitas Bina Sarana Informatika. Saya senang belajar tentang analisis sistem dan pengembangan perangkat lunak, dan percaya bahwa dengan dedikasi dan semangat, kita bisa menciptakan perubahan positif dalam dunia ini. Saya selalu berusaha untuk meningkatkan diri dan menginspirasi orang lain untuk melakukan hal yang sama.

### **EDUCATION**

### D3 SISTEM INVORMASI UNIVERSITAS BINA SARANA INFORMATIKA

2022- selesai

- IPK:3.61/4.00
- Relevant Courework: Bahasa inggris, basis data, web progaming, analisis data dan enterpreneuship

# **WORKING EXPERIENCES**

### (freelance), (kantor pos)

juni 2022 – agustus 2022

- Membantu menyalurkan bantuan social uang tunai kepada warga miskin yang terdaftar sebagai penerima bantuan
- Memberikan layanan pelanggan dengan membantu pelanggan dalam menanyakan status pengiriman dan menyelesaikan masalah terkait serta meningkatkan kepuasan pelanggan

# **ORGANIZATIONAL EXPERIENCES**

# (ketua kelas), (SMP 6 Kota Tegal)

2016-2017

- Mengordinasi kegiatan kelas.
- Memimpin rapat kelas dan membuat Keputusan bersama.

# (ketua regu), (PRAMUKA)

2019-2020

- Memimpin dan mengkoordinasi aktifitas regu selama kegiatan pramuka
- Mengorganisir pertemuan regu untuk merencanakan tugas-tugas dan strategi.
- Mendorong kerja sama tim dan mempastikan setiap anggota aktif
- Mewakili regu dalam pertemuan organisasi dan berkomunikasi dengan pemimpin atau pembimbing

# **HONORS & AWARDS**

Tidak ada penghargaan

# **SERTIFIKAT**

Sertifikat profiensi pengetahuan dalam bidang database system Sertifikat pelatihan mobil

#### **SKILLS**

Language: Bahasa inggris, Bahasa Indonesia, Bahasa jawa

Software: Microsoft office, phyton, framework

**Others:** Keterampilan Analitis Keterampilan Problem Solving Keterampilan Komunikasi Pemahaman Bisnis